臺灣彰化地方法院北斗簡易庭民事判決
110年度斗簡字第321號
原      告  玉山商業銀行股份有限公司 


法定代理人  黃男州  
訴訟代理人  程盈傑  
            曾冠豪  
被      告  蔡博智  

上列當事人間請求清償債務事件，本院於民國110年11月23日言
詞辯論終結，判決如下：
    主  文
被告應給付原告新臺幣貳拾壹萬參仟陸佰零柒元，及其中新臺幣
貳拾萬柒仟玖佰柒拾貳元自民國一ㄧ○年七月五日起至清償日止，
按年息百分之十五計算之利息，暨新臺幣壹拾元之違約金。
原告其餘之訴駁回。
訴訟費用新臺幣貳仟參佰貳拾元由被告負擔。
本判決第一項得假執行；但被告如以新臺幣貳拾壹萬參仟陸佰零
柒元為原告預供擔保，得免為假執行。
    事實及理由
一、原告主張：被告於民國91年12月16日向原告請領信用卡(VIS
    A CARD：NO：0000-0000-0000-0000，下稱系爭信用卡)使用
    ，依約定被告得於系爭信用卡特約商店刷卡消費或向指定辦
    理預借現金之機構預借現金，被告應於當期繳款截止日前向
    原告清償，逾期應自各筆帳款入帳日起至清償日止，按年息
    15%計付利息，並依帳單週期收取違約金，惟每次連續收取
    期數最高以3期為上限，違約金之計算方式為當期（月）繳
    款發生延滯時，計付違約金新臺幣（下同）300元，連續2個
    月發生繳款延滯時，第2個月計付違約金400元，連續3個月
    發生繳款延滯時，第3個月計付違約金500元，若有預借現金
    者，則應另給付依照每筆預借現金金額3.5%加上100元計算
    之手續費。詎被告自申請系爭信用卡使用至110年4月9日止
    ，共簽帳消費207,972元，已到期利息為5,635元，已到期違
    約金1,009元，均未按期給付，屢經催討，未獲置理，爰本
    於信用卡契約之法律關係，提起本件訴訟等語。並聲明：被
    告應給付原告214,616元，及其中207,972元自110年7月5日
    起至清償日止，按年息15%計算之利息。
二、被告則以：系爭信用卡確實為伊所申請，同意還款予原告等
    語。
三、得心證之理由：
  ㈠原告主張被告向其請領系爭信用卡，依約定被告得於該信用
    卡特約商店刷卡消費或向指定辦理預借現金之機構預借現金
    ，而系爭信用卡截至110年4月9日止，共簽帳消費207,972元
    ，卻未清償等情，業據其提出系爭信用卡申請書、約定條款
    、應收帳務明細表等件為證，而被告表示系爭信用卡確實為
    伊所申請，同意還款予原告等語，自堪信原告前開主張為真
    實。
  ㈡按稱消費借貸者，謂當事人一方移轉金錢或其他代替物之所
    有權於他方，而約定他方以種類、品質、數量相同之物返還
    之契約；借用人應於約定期限內，返還與借用物種類、品質
    、數量相同之物，民法第474條第1項、第478條前段分別定
    有明文。被告確實有向原告請領系爭信用卡，並積欠上開款
    項等情，已經認定如前，從而，原告依信用卡契約之法律關
    係，請求被告給付如主文第1項所示之本金及利息，為有理
    由，應予准許。又按約定之違約金額過高者，法院得減至相
    當之數額，民法第252條定有明文。本件原告請求被告應給
    付已到期違約金1,009元，然本院審酌原告因被告遲延清償
    上開款項，除受有利息損失外，尚難認有其他損害，且原告
    並未證明除利息損失外，更有何損失，又參酌國內貨幣市場
    利率已大幅調降，依原告向被告收取利息之利率，已足以獲
    得相當之經濟利益，若再課予被告上開違約金給付義務，殊
    非公允，故本院認為原告請求之違約金應酌減為10元，始為
    適當。
四、綜上，原告依信用卡契約之法律關係，請求被告給付如主文
    第1項所示之本金、利息、違約金為有理由，應予准許；逾
    此範圍之請求，為無理由，應予駁回。
五、本件原告勝訴部分，係就民事訴訟法第427條第1項訴訟適用
    簡易程序所為被告敗訴之判決，爰依同法第389條第1項第3
    款之規定，職權宣告假執行。並依同法第392條第2項規定，
    依職權宣告被告如預供擔保，得免為假執行。
六、本件事證已臻明確，兩造其餘攻擊防禦方法及所提證據，經
    本院斟酌後，核與判決結果不生影響，爰不另論，併此敘明
    。
七、按各當事人一部勝訴、一部敗訴者，其訴訟費用，由法院酌
    量情形，命兩造以比例分擔或命一造負擔，或命兩造各自負
    擔其支出之訴訟費用，民事訴訟法第79條定有明文。本件原
    告之訴一部為有理由、一部無理由，本院審酌原告敗訴部分
    係有關於違約金過高部分，認第一審訴訟費用全數由被告負
    擔為適當。經查，本件訴訟費用為原告繳納的第一審裁判費
    2,320元，因此，本院一併確定被告應該負擔之訴訟費用額
    為2,320元。
中　　華　　民　　國　　110 　年　　11 　　月　　30  日
                  臺灣彰化地方法院北斗簡易庭
                       法  官   楊鑫忠
以上正本係照原本作成。
如對本判決不服提起上訴，應於送達後20日內，向本院提出上訴
狀並表明上訴理由(須按對造人數附繕本) 。
中　　華　　民　　國　　110 　年　　11　　月　　30　　日
                          書記官  張清秀